# 试运行收入确认问题

提问人：michaelhtts 时间：2018-01-04 08:22:05
公司为客户提供的产品安装完成后需要试运行 30 天， 30 天后的 15 天内客户进行终验，终验的形式是对方通过系统看设备的运行状态，符合条件的将其导入到其自己的资产系统中，公司在 30 天内可以随时监控着产品的状态，既在 30 天试运行期后可以预计最终验收的数量，历史数据也可以支持这一点 公司在每月月初根据掌握的情况发起对账，双方邮件确认。公司收入确认
1 、目前相当于本月对上个月试用期满的数据，在历史数据支持的前提下，公司是否应该在试用期满的当月预计收入确认？这样考虑的原因是公司义务已经履行完毕、应该在当月收入确认避免跨期； 2 、按照双方邮件确认时点收入确认，这样感觉比较有依据，但是总感觉晚一个月
问题：这两种方法都可以还是说倾向于按照哪一种？

回答人：chenyiwei
如果试运行不是由本企业负责具体操作，仅仅是简单的技术指导，且从历史经验分析，安装完成后不能通过 30 天试运行和最后的客户验收，而需发生重大修补成本的可能性很小，则也可以在安装完成后即确认收入。当然此时在收入确认时点可能需要就后续调试期间可能需发生的后续服务成本予以恰当预提。